

# TRỊNH XUÂN ĐỰC

Front-End Developer

www.trinhxuanduc.info

# <u>LIÊN</u> HỆ

+84967 084 484

trinhxuanduc997@gmail.com

• TP. Thủ Dầu Một, T.Bình Dương

### KỸ NĂNG

- Web & Mobile Design
- Figma
- Javascript
- Typescript
- ReactJS, NextJs
- Material-UI, Tailwincss...
- Redux, Context APIs
- NodeJS
- ExpressJS
- MongoDB

### NGÔN NGỮ

- Tiếng anh (Cơ bản)
- Tiếng việt

## GIỚI THIỆU

Xin chào! Tôi là Đức, một kỹ sư phần mềm đam mê lập trình. Tôi bắt đầu sự nghiệp của mình từ năm thứ ba đại học và đã tích lũy được hơn 4 năm kinh nghiệm làm Front-End Developer. Ngoài ra, tôi cũng có kiến thức về thiết kế UX/UI. Đối với tôi, việc chia sẻ kiến thức là rất quan trọng. Tôi không ngần ngại đối mặt với những vấn đề phức tạp và thách thức trong công việc và có thể làm việc dưới áp lực cao. Hơn nữa, tôi luôn sẵn lòng học các ngôn ngữ lập trình hoặc công nghệ mới nếu công việc đòi hỏi.

# KINH NGHIỆM

### Front-end Dev tại NTI company 2023- NOW

Trong thời gian làm việc tại công ty tôi đã làm viêc với dự án ERP. Dự án ERP ban đầu đã được triển khai nhiều năm trước và gặp vấn đề về hiệu suất, tính năng và bảo mật. Nhiệm vụ chính của tôi là phân tích hệ thống hiện tại, xác định các điểm yếu và lỗ hổng, sau đó đề xuất và thực hiện các giải pháp nâng cấp phù hợp. bên cạnh đó cũng xây dựng các chức năng mới và chia sẽ kiến thức bản thân giúp team cải thiện hiệu xuất trong công việc.

**Frelancer** 2022 – 2023

- Tôi đã có cơ hội làm việc trong một dự án xây dựng ứng dụng Quản lý công việc. Dự án sử dụng ReactJS, NodeJS và MongoDB. Ứng dụng web có các tính năng chính như:
  - Thêm, Chỉnh sửa và Xóa công việc trong ngày. Cập nhật trạng thái của công việc.
  - o Thống kê doanh thu hàng tháng
  - o Liên kết Demo:
    - https://workflowmanagementapp.vercel.app/
  - o Tài khoản Demo:
    - tk: admin, mk: 123. Chọn Tháng 3 2023 để chạy thử Demo.
- Tôi đã thực hiện một dự án cá nhân về việc học tiếng Anh để tìm hiểu thêm về NextJS, NodeJS và MongoDB. Ứng dụng web có các tính năng chính như:
  - o Chia từ vựng thành các khóa học và chủ đề khác nhau
  - Học bằng flashcards và trò chơi để ghi nhớ từ vựng
  - Phân cấp từ vựng để ôn tập dễ dàng
  - Liên kết Demo:
    - https://beelearning.vercel.app/learning/vocabular y/subjects/
  - o Tài khoản Demo:
    - tk: ductrinh, mk: 123.
- Tôi cũng dành phần lớn thời gian để cải thiện kỹ năng tiếng Anh của bản thân.

# TRINH XUÂN ĐỨC Front-End Developer

#### Front-end Dev tại ISOL company

2019 - 2022

- Tôi đã có cơ hội làm việc với dự án ERP với nhiều mô-dun như HR, Sale, Accounting...
- Tôi chịu trách nhiệm làm việc trực tiếp với dự án đang triển khai cho khách hàng. Tôi hợp tác với designer để lấy các yêu cầu về tính năng và Back-End Dev để giải quyết các vấn đề của dự án. Một số tính năng mình đã triển khai bao gồm xuất nhập excel, in và xuất pdf, ngoài ra còn có các tính năng cơ bản như thêm, sửa, xóa, gọi API cập nhật dữ liệu
- Tham gia thảo luận để làm rõ nghiệp vụ nào sẽ được triển khai trên ứng dụng web. Có một số mô-đun và trang tính năng mà tôi đã tham gia, chẳng hạn như môđun Phê duyệt, trang Chi tiêu của mô-đun Kế toán, trang Đơn đặt hàng của khách hàng và trang Quản lý giá của mô-đun Bán hàng, v.v.

### **EDUCATION**

### Đại Học Thủ Dầu Một

2016 - 2020

Tốt Nghiệp Chuyên Ngành Kỹ Thuật Phần Mềm

Udemy In 2024

UX/UI design

Certificate: https://www.udemy.com/certificate/UC-

996a9daa-c214-4f8c-b6df-34fc16438dca

### NGƯỜI THAM KHẢO

### Nguyễn Lê Thanh Trúc

Team leader FE tại ISOL company

Phone: 0366101984

Email: nlthanhtruc9794@gmail.com

### Nguyễn Tiến Phúc

Team leader tại NTI company

Phone: 0868 844 812

Email: phucnguyen090895@gmail.com